臺灣高等法院臺中分院刑事判決
110年度上訴字第1883號
上  訴  人  臺灣臺中地方檢察署檢察官
上  訴  人  
即  被  告  趙光中
選任辯護人  林堡欽律師（法扶律師）
上列上訴人等因被告違反毒品危害防制條例案件，不服臺灣臺中
地方法院109年度訴字第2301號中華民國110年8月24日第一審判
決（起訴案號：臺灣臺中地方檢察署109年度偵字第22589號、第
23089號、第27608號），提起上訴，本院判決如下：
    主  文
原判決撤銷。
趙光中共同販賣第二級毒品未遂，累犯，處有期徒刑貳年捌月。
扣案之第二級毒品甲基安非他命壹包(含包裝袋壹個，驗餘淨重
壹點陸貳陸零公克)沒收銷燬之；扣案之小米廠牌手機壹支沒收
。
    犯罪事實
一、趙光中與楊尚坤（由原審法院通緝中）均明知甲基安非他命
    係屬毒品危害防制條例第2條第2項第2款公告列管之第二級
    毒品，不得非法持有、販賣，竟共同基於販賣第二級毒品甲
    基安非他命以營利之犯意聯絡，由趙光中自民國109年7月22
    日下午4時許起，以其所有小米廠牌手機，與為警另案查獲
    而配合警方查緝上手之藥腳林○○聯繫，並相約見面交易毒品
    後，趙光中即交由楊尚坤持甲基安非他命1包前往約定地點
    進行交易。嗣於同日晚上9時50分許，雙方抵達臺中市○○區○
    ○路0段0○0號之「世界之心」大樓1樓外，楊尚坤上前欲開啟
    由警方佯裝林○○所駕駛之車牌號碼000-0000號自用小貨車車
    門時，為現場埋伏之警方當場查獲，並在楊尚坤身上扣得第
    二級毒品甲基安非他命1包（送驗淨重1.6338公克、驗餘淨
    重1.6260公克）及手機2支（粉紅色IPHONE手機及黑色IPHON
    E手機各1支）。嗣於同年7月29日下午6時30分許，警方持檢
    察官核發之拘票，循線前往趙光中藏匿之臺中市○○區○○路0
    段000○0號（起訴書誤為362之2號）16樓外守候時，適趙光
    中女友游惠雯自外進入上址，警方依事先調閱之監視錄影畫
    面研判足認趙光中在其內，具有急迫性及必要性而實施逕行
    搜索（已於109年7月30日向原審法院依法陳報後准予備查）
    ，當場拘獲趙光中，並扣得其所有之甲基安非他命5包（其
    中4包送驗總淨重4.0398公克、驗餘總淨重4.0116公克)、吸
    食器2組、分裝袋1批、不明液體2瓶、K盤1個及手機2支（三
    星廠牌IMEI1：000000000000000、IMEI2：000000000000000
    號；小米廠牌IMEI1：00000000000000；IMEI2：0000000000
    00000號）。然本件趙光中與楊尚坤共同販賣第二級毒品之
    犯行，因係藥腳林○○配合警方誘捕上手，自始並無購毒真意
    ，買賣意思表示無從合致，且係於警方監控下所為之交易，
    因而販賣未遂。
二、案經臺中市政府警察局第五分局報告臺灣臺中地方檢察署檢
    察官指揮偵辦起訴。
    理  由
壹、證據能力方面：
一、按刑事訴訟法第100條規定，雖將被告對於犯罪之自白及其
    他不利之陳述區分為二，然自白在本質上亦屬於自己不利陳
    述之一種，同法第156條第1項，固僅就自白之證據能力為規
    定，但對於其他不利之陳述證據能力之有無，仍有其適用，
    此有最高法院101年度台上字第473號判決意旨足資參照。查
    上訴人即被告趙光中（下稱被告）就其本案被訴犯罪事實之
    自白或不利於己之陳述，並未主張係遭施以任何不正方法，
    且無事證足認上開自白或不利之陳述係遭施以任何不正方法
    所取得，揆之首揭意旨，倘經與本案其他事證互佐而得認與
    事實相符，得為證據。
二、按被告以外之人於審判外之言詞或書面陳述，除法律有規定
    者外，不得作為證據；又被告以外之人於審判外之陳述，雖
    不符合刑事訴訟法第159條之1至第159條之4之規定，而經當
    事人於審判程序同意作為證據，法院審酌該言詞陳述或書面
    陳述作成時之情況，認為適當者，亦得為證據，而當事人、
    代理人或辯護人於法院調查證據時，知有上開不得為證據之
    情形，而未於言詞辯論終結前聲明異議者，視為有前項之同
    意，刑事訴訟法第159條第1項及第159條之5分別定有明文。
    另按刑事訴訟法第159條之5立法意旨，在於確認當事人對於
    傳聞證據有處分權，得放棄反對詰問權，同意或擬制同意傳
    聞證據可作為證據，屬於證據傳聞性之解除行為，如法院認
    為適當，不論該傳聞證據是否具備刑事訴訟法第159條之1至
    第159條之4所定情形，均容許作為證據，不以未具備刑事訴
    訟法第159條之1至第159條之4所定情形為前提（最高法院10
    4年度第3次刑事庭會議決議可資參照）。本判決據以認定犯
    罪之被告以外之人於審判外之言詞及書面陳述，雖屬傳聞證
    據，然檢察官、被告及其辯護人於原審、本院言詞辯論終結
    前，對於該等證據之證據能力均未爭執；又本院審酌該等證
    據資料製作時之情況，尚無違法不當或證明力明顯過低之瑕
    疵，與本案待證事實復俱有關連性，認以之作為本案證據應
    屬適當，揆諸前開規定，該等證據具有證據能力。
三、其餘本案認定犯罪事實之所有證據資料（含書證、物證等）
    ，均與本案事實具有關聯性，並無事證足認有違背法定程式
    或經偽造、變造等情事，且經原審、本院均依法踐行調查程
    序，檢察官、被告及其辯護人對於證據能力均未爭執，故均
    具有證據能力。　　
貳、實體方面：
一、認定犯罪事實所憑之證據及理由：
㈠、上開犯罪事實，業據被告於警詢、偵訊、原審及本院審理時
    均坦認不諱（見偵23089卷第43至44頁、第45至49頁、第141
    至147頁，偵27608卷第71至77頁，偵22589卷第168至174頁
    ，聲羈499卷第22頁、原審卷㈠第45至47頁、第109頁、原審
    卷㈡第26至27頁，本院卷第129至130頁），核與共同被告楊
    尚坤於警詢、偵訊及原審準備程序時供述（見偵22589卷第1
    1至19頁、第105至109頁、第145至149頁、第159至160頁、
    第165至166頁、第193至194頁，偵23089卷第51至56頁、第1
    67至168頁，偵27608卷第51至56頁、第61至63頁，原審卷㈠
    第147頁），及證人林○○於警詢及偵訊中證述情節相符（見
    偵22589卷第43至47頁、第213至217頁，偵23089卷第57至61
    頁、偵27608卷第79至83頁），並有臺中市政府警察局第五
    分局搜索、扣押筆錄暨扣押物品目錄表（見偵22589卷第21
    至25頁、第29至33頁，偵27608卷第101至105頁、第109至11
    3頁）、查獲現場及查扣物品照片6張（見偵22589卷第37至4
    1頁，偵27608卷第169至173頁）、指認犯罪嫌疑人紀錄表（
    見偵22589卷第49至53頁、第113至117頁，偵23089卷第63至
    67頁，偵27608卷第57至59頁、第85至89頁）、被告（暱稱
    「趙小千」）與證人林○○（暱稱「冷氣維修」）間之通訊軟
    體LINE文字對話紀錄翻拍照片1份（見偵22589卷第55至59頁
    ，偵2308卷第83至87頁，偵27608卷第161至165頁）、被告
    （暱稱「趙小千」）與證人林○○（暱稱「冷氣維修」）間之
    通訊軟體LINE語音通話錄音譯文1份（見偵22589卷第61頁，
    偵23089卷第89頁，偵27608卷第167頁）、臺中市政府警察
    局第五分局採集尿液鑑定同意書、委託尿液檢驗代號與真實
    姓名對照表、偵辦毒品案件尿液檢體對照表、尿液檢體委驗
    單（尿液檢體編號E00000000、楊尚坤）（見偵22589卷第65
    至73頁，偵27608卷第125至133頁）、共同被告楊尚坤扣案
    手機（IPhone6）與被告間之通訊軟體微信對話紀錄翻拍照
    片1份（見偵22589卷第151至155頁，偵27608卷第66至69頁
    ）、衛生福利部草屯療養院109年8月8日草療鑑字第1090700
    545號及109年8月24日草療鑑字第1090800230號鑑驗書（見
    偵22589卷第206至208頁，偵27608卷第147頁、第151至153
    頁，偵23089卷第175至176頁）、員警職務報告（見偵23089
    卷第41頁）、臺中市政府警察局第五分局搜索、扣押筆錄暨
    扣押物品目錄表（見偵23089卷第71至75頁，偵27068卷第11
    7至121頁）、被告在臺中市○○區○○路0段000○0號16樓之查獲
    現場及扣押物品照片6張（見偵23089卷第79至81頁，偵2760
    8卷第179至181頁）、監視器錄影畫面翻拍照片4張（見偵23
    089卷第91至93頁，偵27608卷第175至177頁）及內政部警政
    署刑事警察局109年8月26日刑紋字第1090081075號鑑定書（
    見偵27608卷第157至160頁）附卷可稽，復有粉紅色IPHONE
    手機1支、黑色IPHONE手機1支、甲基安非他命1包(送驗淨重
    1.6338公克、驗餘淨重1.6260公克)、甲基安非他命5包（其
    中4包送驗總淨重4.0398公克、驗餘總淨重4.0116公克）、
    吸食器2組、分裝袋1批、不明液體2瓶、K盤1個及手機2支（
    三星廠牌IMEI1：000000000000000、IMEI2：0000000000000
    00號；小米廠牌IMEI1：00000000000000；IMEI2：00000000
    0000000號）扣案佐證。
㈡、按刑法上所謂陷害教唆，係指行為人原無犯罪之意思，純因
    具有司法警察權者之設計誘陷，以唆使其萌生犯意，待其形
    式上符合著手於犯罪行為之實行時，再予逮捕者而言。此種
    「陷害教唆」，因行為人原無犯罪之意思，具有司法警察權
    者復伺機逮捕，係以不正當手段入人於罪，尚難遽認被陷害
    教唆者成立犯罪；至刑事偵查技術上所謂之「釣魚」者，則
    指對於原已犯罪或具有犯罪故意之人，司法警察於獲悉後為
    取得證據，以設計引誘之方式，佯與之為對合行為，使其暴
    露犯罪事證，待其著手於犯罪行為之實行時，予以逮捕、偵
    辦者而言。後者因犯罪行為人主觀上原即有犯罪之意思，倘
    客觀上又已著手於犯罪行為之實行時，自得成立未遂犯，與
    「陷害教唆」情形迥然有別（最高法院101年度台上字第325
    3號判決意旨參照）。經查，證人林○○為警查獲後，供出係
    向被告購買毒品，為協助警方查緝上手，乃由證人林○○與被
    告以通訊軟體LINE互相聯繫本次毒品交易事宜後，於共同被
    告楊尚坤抵達上址將毒品交予證人林○○之際，再由警方伺機
    加以逮捕，足見本件警方僅係對原已具有犯罪故意之被告及
    共同被告楊尚坤，以設計引誘之「釣魚」方式，使其等暴露
    犯罪事證而予以逮捕偵辦，核與「陷害教唆」之情形迥然有
    別，則上開警方所實施之作為，乃屬偵查犯罪技巧之範疇，
    並未違反憲法對於基本人權之保障，且於公共利益之維護有
    其必要性。本件被告既原已存有販毒之犯意，依約由共同被
    告楊尚坤於上開地點交付毒品時，即已著手實施販毒之行為
    ，但因警察埋伏在側，伺機逮捕，事實上被告及共同被告楊
    尚坤不能真正完成販賣毒品之行為，核係因誘捕偵查而止於
    販賣第二級毒品未遂。
㈢、按販賣毒品係政府嚴予查緝之違法行為，且可任意分裝或增
    減其分量，各次買賣之價格，當亦各有差異，隨供需雙方之
    資力、關係之深淺、需求之數量、貨源之充裕與否、販賣者
    對於資金之需求如何即殷切與否，以及政府查緝之態度，進
    而為各種不同之風險評估，而為機動性之調整，因之販賣之
    利得，除經坦承犯行，或帳冊價量均記載明確外，委難察得
    實情，是縱未確切查得販賣賺取之實際差價，但除別有事證
    ，足認係按同一價格轉讓，確未牟利之情形外，尚難執此認
    非法販賣之事證有所不足，致知過坦承者難辭重典，飾詞否
    認者反得逞僥倖，而失情理之平。況，販賣者從各種「價差
    」或「量差」或「稀釋純度」謀取利潤方式，或有差異，然
    其所圖利益之非法販賣行為目的，則屬相同，並無二致；衡
    諸毒品取得不易，量微價高，依一般社會通念以觀，凡為販
    賣之不法勾當者，倘非以牟利為其主要誘因及目的，應無甘
    冒被查緝法辦重刑之危險，平白無端義務為該買賣之工作，
    是其販入之價格必較售出之價格低廉，而有從中賺取買賣差
    價牟利之意圖及事實，應屬符合論理法則且不違背社會通常
    經驗之合理判斷。查被告與證人林○○約定本件毒品交易時，
    證人林○○曾詢問被告甲基安非他命半錢價格，被告答稱4000
    元，證人林○○殺價至3500元，被告回答最近漲價，不給殺價
    ，此經被告於偵訊中供明在卷（見偵23089卷第143頁），並
    有上揭被告（暱稱「趙小千」）與證人林○○（暱稱「冷氣維
    修」）間之通訊軟體LINE文字對話紀錄翻拍照片1份（見偵2
    3089卷第85頁）在卷可按，揆諸上開說明，足徵被告確有從
    中賺取價差而牟利之意圖，主觀上確實係基於意圖營利而為
    販賣毒品之犯意無訛。　　
㈣、綜上所述，被告上開自白核與事實相符，應堪採信。本案事
    證明確，被告犯行堪以認定，應予依法論科。　　
二、論罪及刑之加重、減輕事由：
㈠、按甲基安非他命係毒品危害防制條例第2條第2項第2款所列管
    之第二級毒品，不得非法持有、販賣。故核被告所為，係犯
    毒品危害防制條例第4條第6項、第2項之販賣第二級毒品未
    遂罪。又被告販賣前持有第二級毒品之低度行為，為其販賣
    之高度行為所吸收，不另論罪。
㈡、被告及原審同案被告楊尚坤間就上開犯行，有犯意聯絡及行
    為分擔，為共同正犯。
㈢、被告前因施用毒品案件，經原審法院先後以107年度豐簡字第
    312號、107年度豐簡字第570號、108年度豐簡字第30號、10
    8年度豐簡字第159號簡易判決各判處有期徒刑5月、4月、4
    月、4月（2罪）確定，嗣經原審法院108年度聲字第2207號
    裁定定其應執行有期徒刑1年4月確定，並於108年9月23日易
    科罰金而執行完畢，此有被告趙光中之臺灣高等法院被告前
    案紀錄表附卷可稽（見本院卷第61至76頁），其於5年之內
    故意再犯本件有期徒刑以上之罪，為累犯，參酌司法院釋字
    第775號解釋意旨，衡酌被告前揭前案紀錄，均係違反毒品
    危害防制條例之施用毒品案件，其犯施用毒品之罪在前，於
    本案為圖販售毒品之利益而出於營利之意圖，進而於上開前
    案之有期徒刑執行完畢後未逾1年，即再犯本案販賣第二級
    毒品未遂犯行，爰認本案適用累犯規定，對被告所犯之販賣
    第二級毒品罪之法定刑中依法得加重其刑之部分，依刑法第
    47條第1項之規定予以加重其刑，並無其所受刑罰超過所應
    負擔罪責，而致其人身自由因此遭受過苛之侵害情事，故除
    就其所犯上開販賣第二級毒品之法定本刑為無期徒刑部分，
    依刑法第65條第1項規定不得加重其刑外，就其餘法定刑部
    分，依刑法第47條第1項之規定加重其刑。至被告雖請求不
    依累犯規定加重其刑云云，惟本院考量被告前曾因前開案件
    經法院論罪科刑而易科罰金執行完畢，且屬故意犯，其前案
    所犯之罪之保護法益、罪質類型，與其本案論罪之罪名雖未
    盡相同，然均係違犯毒品危害防制條例之罪名，其漠視毒品
    之相關禁止規定，且毒品戕害國民身體、削弱國力，更對社
    會治安造成隱患，其潛在危害重大，顯見上開構成累犯事由
    之有期徒刑之易刑處分，對被告未生警惕作用，堪認被告對
    於刑罰之反應力均屬薄弱，認依刑法第47條第1項規定，加
    重其最低本刑尚不至於發生罪刑不相當之情形。
㈣、被告已著手於販賣第二級毒品行為之實行，惟因證人林○○係
    配合警員假意向被告購買毒品，致被告實際上不能完成毒品
    交易而未遂，應依刑法第25條第2項規定，按既遂犯之刑度
    減輕其刑。
㈤、按犯毒品危害防制條例第4條至第8條之罪於偵查及歷次審判
    中均自白者，減輕其刑；毒品危害防制條例第17條第2項定
    有明文。查被告就本件販賣第二級毒品犯行，於偵查中、原
    審及本院審理時均自白不諱，依上開說明，爰依毒品危害防
    制條例第17條第2項規定減輕其刑。
㈥、被告有前述加重、減輕其刑事由，依刑法第71條第1項之規定
    ，先加重（無期徒刑部分不得加重）後遞減輕之。
㈦、至辯護人雖請求就被告本案犯行依刑法第59條減輕其刑云云
    ；然按刑法第59條規定之酌量減輕其刑，必須犯罪另有特殊
    之原因與環境，在客觀上足以引起一般同情，認為即使予以
    宣告法定最低度刑，猶嫌過重者，始有其適用。該項規定係
    立法者賦予審判者之自由裁量權，俾就具體之個案情節，於
    宣告刑之擇定上能妥適、調和，以濟立法之窮。而是否適用
    刑法第59條規定酌量減輕被告之刑，係實體法上賦予法院得
    依職權自由裁量之事項（最高法院107年度台上字第1105號
    判決意旨參照）；經查，依被告犯罪行為之目的、動機及犯
    罪之情節，客觀上尚無任何情堪憫恕或特別之處，又綜觀被
    告犯罪當時，殊難認另有特殊原因或堅強事由，在客觀上足
    以引起一般同情而顯然可憫；再衡以販賣毒品犯行對於毒品
    施用來源之提供大有助益，影響所及，非僅多數人之生命、
    身體將可能受其侵害，國家、社會之法益亦不能豁免，危害
    甚鉅，當非個人一己之生命、身體法益所可比擬，綜觀其前
    開犯行之情節與其法定刑兩相權衡，並無情輕法重或刑罰過
    苛之情；復衡酌甲基安非他命於國內流通之泛濫，對社會危
    害之深且廣，此乃一般普遍大眾皆所週知，而被告為智識正
    常之成年人，並非不知毒品危害甚大，若於法定刑度之外，
    動輒適用刑法第59條之規定減輕其刑，亦不符禁絕毒品來源
    ，使國民遠離毒害之刑事政策；況被告本件犯行已依毒品危
    害防制條例第17條第2項及刑法第25條第2項規定遞減輕其刑
    ，已相當程度獲有法定減輕之寬典，其依法減輕其刑後之最
    輕刑度為有期徒刑2年6月，衡情並無足以引起一般同情之客
    觀情狀，尚難謂有情輕法重，情堪憫恕之情事，就被告上開
    犯行，應認尚無從依刑法第59條規定酌量減輕其刑，併予說
    明。
三、本院之判斷：
㈠、撤銷改判之理由：
　　原審認被告罪證明確，予以論罪科刑，固非無見。惟查：被
    告行為時（即109年7月22日），毒品危害防制條例第4條第2
    項規定已於109年1月15日修正公布，並於同年7月15日生效
    施行，依新修正之規定：「製造、運輸、販賣第二級毒品者
    ，處無期徒刑或十年以上有期徒刑，得併科新臺幣一千五百
    萬元以下罰金。」，原審就被告所犯共同販賣第二級毒品未
    遂犯行，於引用刑法第47條第1項規定就法定刑無期徒刑部
    分以外加重其刑後，再引用毒品危害防制條例第17條第2項
    及刑法第25條第2項遞減輕其刑，且敘明被告本案犯行尚無
    從依刑法第59條規定酌量減輕其刑而未再援引刑法第59條遞
    減其刑，則被告共同販賣第二級毒品未遂之行為，經依毒品
    危害防制條例第17條第2項及刑法第25條第2項遞減其刑後，
    縱未依累犯規定加重，其最低刑度應為有期徒刑2年6月以上
    ，原審僅量處被告有期徒刑2年，顯係未注意到新修正毒品
    危害防制條例第4條第2項之法定刑最低本刑，已由「7年以
    上」修正為「10年以上」，實有違誤，檢察官據此提起上訴
    核有理由，應由本院將原判決予以撤銷改判；至被告上訴請
    求不依刑法第47條累犯規定加重其刑及應依刑法第59條規定
    酌減其刑云云，均核無理由，詳如前述。
㈡、爰以行為人之責任為基礎，審酌被告明知甲基安非他命對身
    心之危害，竟無視國家杜絕毒品犯罪之禁令而販賣甲基安非
    他命，將使購買之吸毒者更加產生對毒品之依賴性及成癮性
    ，助長濫用毒品成癮之惡習，戕害他人健康，並有滋生其他
    犯罪之可能，危害社會治安，且減損國家國力、競爭力，惟
    考量被告販賣甲基安非他命之交易對象為配合警方始佯裝為
    購毒者而未遂，且欲販賣之數量非鉅，並兼衡被告犯後坦承
    犯行之態度、犯罪動機、目的、手段及被告於原審審理時自
    陳高職肄業之教育智識程度，之前從事公益彩券販賣，收入
    狀況勉持，未婚、無子女之家庭經濟生活狀況（見原審卷㈡
    第28頁）等一切情狀，量處如主文所示之刑，以資懲儆。
㈢、沒收部分：
  ⒈警員在共同被告楊尚坤身上扣得之第二級毒品甲基安非他命1
    包（驗餘淨重1.6260公克），係被告販賣予證人林○○，交由
    共同被告楊尚坤前往交貨收款時，為警當場查獲，經鑑定後
    ，檢出含有第二級毒品甲基安非他命成分，有上揭衛生福利
    部草屯療養院109年8月8日草療鑑字第1090700545號鑑驗書
    可參，自屬毒品危害防制條例之第二級毒品，除因鑑驗取樣
    用罄而已不存在部分外，自應依毒品危害防制條例第18條第
    1項前段規定，不問屬於犯罪行為人與否，宣告沒收銷燬之
    ，另盛裝該毒品之包裝袋，與其內毒品相互沾染而難以析離
    ，應與其內毒品視為整體而併予沒收銷燬。
  ⒉刑法上責任共同原則，係指共同實行犯罪行為之人，在合同
    意思範圍以內，各自分擔犯罪行為之一部，相互利用他人之
    行為，以達其共同犯罪之目的者，即應對於全部所發生之結
    果共同負責。亦即責任共同原則僅在處理共同犯罪參與關係
    中責任之認定，與犯罪工具物之沒收重在犯罪預防並遏止犯
    罪，以及犯罪所得之沒收旨在澈底剝奪犯罪利得以根絕犯罪
    誘因，係屬兩事。又沒收固為刑罰與保安處分以外之獨立法
    律效果，但沒收人民財產使之歸屬國庫，係對憲法所保障人
    民財產基本權之限制，性質上為國家對人民之刑事處分，對
    人民基本權之干預程度，並不亞於刑罰，原則上仍應恪遵罪
    責原則，並應權衡審酌比例原則，尤以沒收之結果，與有關
    共同正犯所應受之非難相較，自不能過當。從而，共同正犯
    間關於犯罪所得、犯罪工具物應如何沒收，仍須本於罪責原
    則，並非一律須負連帶責任；況且應沒收物已扣案者，本無
    重複沒收之疑慮，更無對各共同正犯諭知連帶沒收或重複諭
    知之必要，否則即科以超過其罪責之不利責任。因之，最高
    法院往昔採連帶沒收共同正犯犯罪所得，及就共同正犯間犯
    罪工具物必須重複諭知之相關見解，自不再援用，應改為共
    同正犯間之犯罪所得應就各人實際分受所得部分而為沒收及
    追徵；而犯罪工具物須屬被告所有，或被告有事實上之處分
    權者，始得在該被告罪刑項下併予諭知沒收。至於非所有權
    人，又無共同處分權之共同正犯，自無庸在其罪刑項下諭知
    沒收或連帶沒收及追徵（最高法院108年度台上字第1001號
    判決意旨參照）。查：
  ⑴被告販賣第二級毒品甲基安非他命予證人林○○，係以其所有
    扣案之小米手機聯絡，業據其供明在卷（見偵23089卷第142
    至143頁，原審卷㈠第46頁），是該手機為被告趙光中販賣第
    二級毒品所用之物，爰依毒品危害防制條例第19條第1項規
    定諭知沒收。
　⑵共同被告楊尚坤雖以其所有遭扣案之粉紅色IPHONE手機與被
    告聯繫送交毒品予證人林○○，業據共同被告楊尚坤供明在卷
    （見原審卷㈠第147頁），惟該粉紅色IPHONE手機並非被告所
    有或有事實上之處分權，自不應在被告罪刑項下併予諭知沒
    收。
  ⒊被告經查扣之甲基安非他命5包（其中4包送驗總淨重4.0398
    公克、驗餘總淨重4.0116公克）係供其自己吸食，吸食器2
    組及分裝袋1批則係其吸食安非他命所用，三星廠牌手機1支
    （IMEI1：000000000000000、IMEI2：000000000000000號）
    為其玩遊戲使用，業據其供明在卷（見偵23089卷第142至14
    3頁，原審卷㈠第46頁），另被告經查扣之K盤1個及不明液體
    2瓶，雖經鑑定亦含有第三級毒品或第三、四級毒品，惟上
    述扣案物，均無證據足證與被告本件販賣甲基安非他命有關
    ，爰均不予宣告沒收銷燬或宣告沒收。
  ⒋至共同被告楊尚坤另遭查扣之黑色IPHONE手機1支，係其玩遊
    戲所用，亦據共同被告楊尚坤供明在卷（見原審卷㈠第147頁
    ），且乏證據證明與被告本件販賣甲基安非他命有關，自亦
    不予宣告沒收。
據上論結，應依刑事訴訟法第369條第1項前段、第364條、第299
條第1項前段，判決如主文。
本案經檢察官林俊杰提起公訴，檢察官侯詠琪提起上訴，檢察官
施清火到庭執行職務。
中　　華　　民　　國　　110 　年　　12　　月　　16　　日
            刑事第二庭   審判長法　官　何  志  通
                               法　官  石  馨  文
                               法　官  許  月  馨 
以上正本證明與原本無異。
如不服本判決應於收受送達後20日內向本院提出上訴書狀，其未
敘述上訴理由者，並得於提起上訴後20日內向本院補提理由書狀
（均須按他造當事人之人數附繕本）「切勿逕送上級法院」。因
疫情而遲誤不變期間，得向法院聲請回復原狀。 
                               書記官  李  妍  嬅 
　　　　　　　　　　　　　　　 
中　　華　　民　　國　　110 　年　　12　　月　　16　　日